【裁判字號】    90,毒抗,44
【裁判日期】    900129
【裁判案由】    聲請強制戒治
【裁判全文】
臺灣高等法院臺中分院刑事裁定                        九十年度毒抗字第四四號
    抗  告  人
    即  被  告  甲○○
右抗告人因違反毒品危害防制條例案件，不服臺灣臺中地方法院中華民國八十九年十
二月十八日裁定（八十九年度毒聲字第七三七五號），提起抗告，本院裁定如左：
    主  文
抗告駁回。
    理  由
一、檢察官聲請意旨略以：抗告人即被告甲○○（以下簡稱抗告人）因涉嫌施用毒品
    ，經原審法院以八十七年簡上字第二二四號及八十九年度毒聲字第一二九○號先
    後二次裁定送臺灣臺中看守所附設勒戒所觀察、勒戒後，均認無繼續施用毒品之
    傾向，分別由原審法院以八十七年簡上字第二二四號判決免刑，及臺灣臺中地方
    法院檢察署檢察官以八十九年度毒偵字第一四九○號不起訴處分在案。惟抗告人
    於八十九年七月十三日前三日內，在不詳地點，以不詳方式，施用第二級毒品安
    非他命，為警於八十九年七月十三日在臺中縣龍井鄉○○路查獲，經採尿液送驗
    鑑定結果，呈甲基安非他命陽性反應，有臺中縣衛生局檢驗尿水報告書在卷可憑
    ，抗告人所辯，顯係事後卸責之詞，不足採信，其犯行堪予認定。另有不起訴處
    分書、刑案資料查註紀錄表附卷可考，抗告人係三犯毒品危害防制條例第十條第
    二項之罪，爰依同條例第二十條第三項之規定，聲請裁定令抗告人入戒治處所施
    以強制戒治云云。
二、原審認抗告人三犯毒品危害防制條例第十條第二項之罪，有臺中縣衛生局檢驗尿
    水報告書、不起訴處分書及臺灣高等法院被告全國前案紀錄表附卷可稽，依同條
    例第二十條第三項之規定，裁定令抗告人入戒治處所施以強制戒治一年，經核原
    裁定並無不當。抗告意旨以係友人陳亮智來訪時施用安非他命，致抗告人誤吸二
    手煙所致，指摘原裁定未能詳予審酌為不當，惟查常人如未吸用安非他命，其尿
    水應無甲基安非他命陽性反應，倘有吸用，約百分之七十於二十四小時內自尿中
    排出，約百分之九十於九十六小時自尿中排出，故推算吸用時間距採尿時間最長
    可能不會超過四日，此經行政院衛生署藥物食品檢驗局八十一年二月八日（）
    藥檢壹字第○○一一五六號函釋甚明，是經採尿檢驗呈現安非他命陽性反應者，
    通常可認其人於採尿前之三日內有施用安非他命，是抗告人施用第二級毒品安非
    他命之事實明確。抗告人抗告意旨，以誤吸二手煙致有安非他命陽性反應，自無
    可取，其抗告為無理由，應予駁回。
三、據上論斷，應依刑事訴訟法第四百十二條，裁定如主文。
中      華      民      國    九  十      年     一       月    廿九    日
                              臺灣高等法院臺中分院刑事第一庭
                                    審判長法  官  陳  紀  綱
                                          法  官  蕭  錦  鍾
                                          法  官  陳  登  源
右正本證明與原本無異。
不得再抗告。
                                          書記官  林  桂  鳳
中      華      民      國    九  十      年     一       月    廿九    日
                                                                        Ｋ


司法院資訊處製作；財團法人民間司法改革基金會備份。
